# 请教陈老师，关于评估值入账

提问人：Alisa_wang 时间：2012-07-10 17:12:03
某国企改制，评估师将低值易耗品重新评估了价值，在财务账上如何处理？ 如果改制基准日是 5 月 31 日， 5 月 20 日购入一批低值易耗品，一次摊销。那么， 5 月 30 日重新评估一次，价值肯定基本是全新，那么，账上如何处理？按账外资产评估入账，然后再重新领用？

回答人：chenyiwei
在实务中此类情况较为少见，通常流动资产的评估值与账面价值之间较少出现重大差异。 如果确实出现了这一问题，并且在实际调账日（改制实施日）该批低值易耗品仍存在，则我理解就需要按照你所说的，“按账外资产评估入账，然后再重新领用”，即在实际调账日调整其账面价值到评估值，随即计入调账后首个期间的费用。

提问人：Alisa_wang 时间：2012-07-11 10:07:04
回复 chenyiwei 的帖子
低值易耗品账面没有价值，新购入的一经领用就一次摊销掉了。再重新评估一下，岂不重复，一个资产，进两次费用 ？

回答人：chenyiwei
1 、该资产是评估基准日实际存在且有价值的。 2 、改制前后的企业／公司之间，事实上是两个没有经济联系的独立会计主体，因此分别在两个主体各进一次费用也不理解为重复计入损益。